臺灣新竹地方法院刑事宣示判決筆錄　　100年度審易字第464號
公　訴　人　臺灣新竹地方法院檢察署檢察官
被　　　告　林家毅原名林嘉進.
　　　　　　林詩展
上列被告等因重利案件，經檢察官提起公訴（99年度偵字第6729
號、第7418號）後，聲請本院改依協商程序而為判決，於中華民
國100年7月15日下午4 時在本院刑事第十一法庭宣示判決，出席
職員如下：
　　　　　　　　　　　　　　　　　　　　　法　官　邱忠義
　　　　　　　　　　　　　　　　　　　　　書記官　劉依緹
　　　　　　　　　　　　　　　　　　　　　通　譯　邱立杰
法官起立朗讀判決主文、犯罪事實要旨、處罰條文、附記事項，
及告以上訴限制、期間並提出上訴狀之法院，且諭知記載其內容
：
一、主  文：
    林家毅犯如附表各編號所示之罪，各處如附表各編號所示之
    刑，應執行有期徒刑拾壹月，如易科罰金，以新臺幣壹仟元
    折算壹日。
    林詩展幫助犯重利罪，處有期徒刑月，如易科罰金，以新
    臺幣壹仟元折算壹日。
二、犯罪事實要旨：
（一）林詩展明知近年來臺灣社會盛行以虛設、租賃、借用或買
      賣人頭帳戶之方式，供犯罪集團作為詐欺他人交付財物或
      收取重利等不法用途，亦知金融機構帳戶係個人理財之重
      要工具，且關係個人財產、信用之表徵，應可預見他人向
      其收購金融機構帳戶之存摺、印章、金融卡及可語音查詢
      個人存款帳戶之密碼者，目的及手段詭異，應有持帳戶等
      相關物件，供己犯重利之意圖，其亦知悉提供帳戶之存摺
      、金融卡供他人使用，具有幫助掩飾或藏匿他人犯罪所得
      財物之可能性，竟因積欠姓名年籍不詳綽號「韓先生」之
      成年男子新臺幣（下同）3 萬元之債務，而基於縱有人以
      其金融帳戶實施重利犯罪亦不違背其本意之幫助犯罪集團
      從事借貸金錢而取得與原本顯不相當重利之犯意，於民國
      98年6 月20日前某日，在新北市○○區○○路之力行市場
      ，將不知情之何建利（另經檢察官為不起訴處分）所申辦
      、借與其使用之彰化商業銀行（下稱彰化銀行）西三重分
      行帳號00000000000000號帳戶之存摺、提款卡及密碼交與
      韓先生抵充債務 3萬元，而以此方式幫助他人犯罪。嗣韓
      先生將上開帳戶交由姓名年籍不詳綽號「小劉」、「小江
      」之成年男子使用。
（二）林家毅（原名林嘉進）與綽號「小劉」、「小江」之成年
      男子共同基於借貸金錢而取得與原本顯不相當重利之犯意
      聯絡，自97年1月至98年9月22日止起，在報紙廣告版內、
      或公共電話之牆壁上刊登「無工作可、身分證─小額借貸
      、聯絡電話0000000000」之借款廣告，並以陳文信（由檢
      察官另案偵辦中）之手機號碼0000000000號為聯絡電話，
      ，誘使急需用款之借款人向渠等借款。適如附表所示黃美
      鈴、王明輝、許文鵬、黃鈺傑、周德慶及謝佳琦等6 人急
      需現金，見上開廣告後，陸續與姓名年籍不詳自稱「陳先
      生」之成年人或「小劉」聯絡借款事宜，而推由林家毅乘
      渠等急迫之際，分別於附表所示時間、地點，貸與黃美鈴
      等6人如附表所示金額，並約定如附表所示按每10日為1期
      ，每借貸1萬元須按期收取3,000元之利息（相當週年利率
      540% ），並於借貸時即預先扣除第1期利息；如附表所示
      之借款人即交與林家毅或依約將前開利息以匯款方式匯入
      何建利之前揭帳戶內，而由林家毅、「小劉」、「小江」
      以此方式取得與原本顯不相當之重利。
（三）案經新竹縣政府警察局移送臺灣新竹地方法院檢察署檢察
      官偵查起訴。
三、處罰條文：
    刑法第28條、第344條、第30條第1項前段、第2 項、第55條
    前段、第51條第5款、第41條第1項前段、第8 項，刑法施行
    法第1條之1第1項、第2項前段，
四、附記事項：
    被告林家毅所犯如附表編號二、三借款予如附表編號二、三
    之被害人並收取如附表編號二、三所示重利之犯行，均係基
    於同一重利犯意，在同一地點與密切接近之時間所為之數個
    舉動，且被害人同一，僅侵害一個法益，各行為間之獨立性
    極為薄弱，依一般社會健全觀念，難以強行分開，在刑法評
    價上，均應屬接續犯而均論以一罪，附此敘明。
五、協商判決除有刑事訴訟法第455 條之4 第1 項第1 款於本訊
    問程序終結前，被告撤銷協商合意或檢察官撤回協商聲請者
    ；第2 款被告協商之意思非出於自由意志者；第4 款被告所
    犯之罪非第455 條之2 第1 項所定得以協商判決者；第6 款
    被告有其他較重之裁判上一罪之犯罪事實者；第7 款法院認
    應諭知免刑或免訴、不受理者情形之一，及違反同條第2 項
    「法院應於協商合意範圍內為判決；法院為協商判決所科之
    刑，以宣告緩刑或2 年以下有期徒刑、拘役或罰金為限」之
    規定者外，檢察官與被告均不得上訴。
六、如有前項得上訴之情形，得自收受宣示判決筆錄送達之日起
    10日內，向本院提出上訴書狀，上訴於第二審法院。
中    華    民    國   100    年    7     月    15    日
                  刑事第九庭    書  記  官    劉依緹
                                法      官    邱忠義
以上筆錄正本係照原本作成。
中    華    民    國   100    年    7     月    15    日
                                書  記  官    李念純
附錄本案處罰實體法條全文：
中華民國刑法第344條：
乘他人急迫、輕率或無經驗貸以金錢或其他物品，而取得與原本
顯不相當之重利者，處1 年以下有期徒刑、拘役或科或併科1 千
元以下罰金。
附表
 ┌──┬────────┬───┬─────┬──────┬────────┬────────┬────────┐
 │編號│主文罪名及宣告刑│借款人│ 借款金額 │借款日期    │借款地點        │利息（每10日為1 │匯入金額（何建利│
 │    │                │      │（新臺幣）│            │                │期並預扣第一期利│彰化銀行西三重分│
 │    │                │      │          │            │                │息）            │行帳號565451    │
 │    │                │      │          │            │                │                │00000000號帳戶）│
 ├──┼────────┼───┼─────┼──────┼────────┼────────┼────────┤
 │ 一 │林家毅共同犯重利│黃美鈴│20000元   │97年11月3日 │新竹縣新埔鎮義民│3000元（相當週年│起訴書附表編號一│
 │    │罪，處有期徒刑貳│      │          │13時許      │路3段113巷10弄21│利率540%）      │贅載1500元      │
 │    │月，如易科罰金，│      │          │            │號5樓           │                │                │
 │    │以新臺幣壹仟元折│      │          │            │                │                │                │
 │    │算壹日。        │      │          │            │                │                │                │
 ├──┼────────┼───┼─────┼──────┼────────┼────────┼────────┤
 │ 二 │林家毅共同犯重利│王明輝│30000元   │97年12月17日│桃園縣中壢市成章│4500元（相當週年│97年12月25日匯入│
 │    │罪，處有期徒刑│      │          │            │二街431巷3號2樓 │利率540%）      │4500元          │
 │    │月，如易科罰金，│      ├─────┼──────┼────────┼────────┼────────┤
 │    │以新臺幣壹仟元折│      │30000元   │98年3月28日 │同上            │4500元（相當週年│                │
 │    │算壹日。        │      │          │            │                │利率540%）      │                │
 ├──┼────────┼───┼─────┼──────┼────────┼────────┼────────┤
 │ 三 │林家毅共同犯重利│許文鵬│10000元   │97年11月間  │新北市板橋區三民│1500元（相當週年│97年11月11日匯入│
 │    │罪，處有期徒刑│      │          │            │路2段215巷32號6 │利率540%）      │1500元          │
 │    │月，如易科罰金，│      │          │            │樓              │                │                │
 │    │以新臺幣壹仟元折│      ├─────┼──────┼────────┼────────┼────────┤
 │    │算壹日。        │      │20000元   │97年12月間  │同上            │3000元（相當週年│97年12月8日匯入 │
 │    │                │      │          │            │                │利率540%）      │3000元          │
 ├──┼────────┼───┼─────┼──────┼────────┼────────┼────────┤
 │ 四 │林家毅共同犯重利│黃鈺傑│30000元   │97年11月12日│新竹市○區○○街│4500元（相當週年│97年11月22日以陳│
 │    │罪，處有期徒刑貳│      │          │            │3巷7號          │利率540%）      │曉芬之帳戶ATM轉 │
 │    │月，如易科罰金，│      │          │            │                │                │帳4500元        │
 │    │以新臺幣壹仟元折│      │          │            │                │                │                │
 │    │算壹日。        │      │          │            │                │                │                │
 ├──┼────────┼───┼─────┼──────┼────────┼────────┼────────┤
 │ 五 │林家毅共同犯重利│周德慶│15000元   │97年12月間  │新竹市○區○○路│2250元（相當週年│97年12月8日匯入 │
 │    │罪，處有期徒刑貳│      │          │            │709巷11號5樓之4 │利率540%）      │2250元          │
 │    │月，如易科罰金，│      │          │            │                │                │                │
 │    │以新臺幣壹仟元折│      │          │            │                │                │                │
 │    │算壹日。        │      │          │            │                │                │                │
 ├──┼────────┼───┼─────┼──────┼────────┼────────┼────────┤
 │ 六 │林家毅共同犯重利│謝佳琦│20000元   │99年5月間   │新竹縣新埔鎮新關│3000元（相當週年│                │
 │    │罪，處有期徒刑貳│      │          │            │路五埔段1252巷口│利率540%）      │                │
 │    │月，如易科罰金，│      │          │            │                │                │                │
 │    │以新臺幣壹仟元折│      │          │            │                │                │                │
 │    │算壹日。        │      │          │            │                │                │                │
 └──┴────────┴───┴─────┴──────┴────────┴────────┴────────┘